# 税收优惠

提问人：jangyanbo 时间：2016-03-14 12:11:16
陈老师好！某企业 2015 年度按国家税务政策应享有西部产业指导目录中的税收优惠政策！（税率15%）但是企业在年度末的时候并不知道该公司能享受这个税收优惠政策（ 2011 年度就有了， 2016 年度新换了财务总监申请了这个优惠政策， 2016 年 3 月份备案成功了）。我的问题是 2015 年度的所得税税率应该按照哪个算呢！该公司是三板上市公司，按道理讲公司的申请事项是 2016 年度此申请的，经济行为是 2016 年度才产生的，那我理解从经济行为产生的时间看 2015 年度该公司并没有去申请税收优惠， 2015 年度应该按25%的税率计算，且企业实际申报的时候也是按照25%的税率预交的，但是这个政策 2011 年度就有了！我们能说企业错误的理解了税务政策，按照会计差错更正吗（因为在 2015 年度企业不主动申请的话，企业也永远不能享受此政策）。中介也不能主观的就按照15%的税率去做当期所得税及递延所得税的会计确认啊！这个事项应该如何理解呢！

回答人：chenyiwei
如果该项优惠是企业申请、税局批复后才能享受的，则在企业实际作出申请这一行为之前，企业并无资格享受该优惠，因此所得税费用应按 25 ％税率计量。